臺灣宜蘭地方法院刑事判決　　　　　　　 96年度易字第334號
公　訴　人　臺灣宜蘭地方法院檢察署檢察官
被　　　告　丙○○
　　　　　　　　　　　宜蘭縣蘇.
選任辯護人　李秋銘律師
被　　　告　辰○○
　　　　　　　　　　　宜蘭縣蘇.
　　　　　　乙○○
　　　　　　壬○○
　　　　　　丁○○
　　　　　　戊○○
　　　　　　卯○○
　　　　　　癸○○
　　　　　　酉○○
　　　　　　巳○○
　　　　　　申○○
　　　　　　戌○○
　　　　　　　　　　　屏東縣麟.
　　　　　　午○○
　　　　　　庚○○
　　　　　　子○○
　　　　　　辛○○
　　　　　　未○○
　　　　　　甲○○
上列被告等因臺灣地區與大陸地區人民關係條例案件，經檢察官
提起公訴（95年度偵字第3604、3605號）後，聲請改依協商程序
而為判決，本院判決如下：
    主      文
丙○○共同中華民國船舶船長，違反中華民國船舶，非經主管機
關許可，不得航行至大陸地區之規定，處有期徒刑陸月，如易科
罰金，以銀元參佰元（即新臺幣玖佰元）折算壹日，減為有期徒
刑參月，如易科罰金，以銀元參佰元（即新臺幣玖佰元）折算壹
日。緩刑貳年。
辰○○、乙○○、壬○○、丁○○、戊○○、卯○○、癸○○、
酉○○、巳○○、申○○、戌○○、午○○、庚○○、子○○、
辛○○、未○○、甲○○共同中華民國船舶船長，違反中華民國
船舶，非經主管機關許可，不得航行至大陸地區之規定，各處有
期徒刑肆月，如易科罰金，均以銀元參佰元（即新臺幣玖佰元）
折算壹日，均減為有期徒刑貳月，如易科罰金，均以銀元參佰元
（即新臺幣玖佰元）折算壹日。均緩刑貳年。
    事實及理由
一、犯罪事實：丙○○係宜蘭縣蘇澳鎮南方澳南天宮（以下簡稱
    南天宮）管理委員會委員，負責南天宮於民國94年9月間所
    舉辦之「媽祖文化節繞境祈福活動」，辰○○、乙○○、壬○○、丁○○、戊○○、己○○（另行審結）、卯○○、癸○○、酉○○、巳○○、申○○、戌○○、午○○、庚○○
    、子○○、辛○○、丑○○（另行審結）、寅○○（另行審
    結）、未○○、甲○○等二十人則分別係中華民國臺灣省宜
    蘭縣蘇澳籍「臻得漁三六號」、「捷安六號」、「連慶福一
    二號」、「主發三六號」、「新聯興一六號」、「三泰九九
    號」、「臻漁一六號」、「金再隆三八六號」、「金再隆二
    三六號」、「漁津一二八號」、「金泰興一二號」、「金宏
    發一二二號」、「合信興六號」、「泉盛六八號」、「益昇
    一○二號」、「拱榮二三號」、「大滿慧號」、「進福財號
    」、「瑞德漁六號」及「金利鴻六六號」漁船之船長，丙○○等二十一人均明知中華民國之船舶，非經主管機關許可，
    不得航行至大陸地區，詎丙○○等二十一人竟基於犯意之聯
    絡，藉南天宮舉辦「媽祖文化節繞境祈福活動」之機會，於
    94 年9月7日上午，由丙○○擔任海上繞境船隊總指揮，並
    由辰○○等二十人分別駕駛其所屬前開漁船，自宜蘭縣蘇澳
    鎮南方澳漁港出發，先於94年9月8日中午抵達福建省連江縣
    馬祖島，嗣於同日晚間7時許，自馬祖南竿島福澳漁港出發
    後，於未經主管機關許可之情形下，於翌日（即9日）集體
    航行進入大陸地區，並自福建省莆田市秀嶼港上岸，進入福
    建省湄州地區之廟宇朝拜，迄94年9月15日凌晨，全部船舶
    始集體返回南方澳漁港。
二、證據：
1、被告丙○○、辰○○、乙○○、壬○○、丁○○、戊○○、
   卯○○、癸○○、酉○○、巳○○、申○○、戌○○、午○○、庚○○、子○○、辛○○、未○○、甲○○之自白。
2、證人游太郎、郭宗昆之證詞。
3、莆田市湄洲鎮企業收款收據二件。
4、白沙漁港安檢所進出港記錄一件。
5、福澳漁港安檢所進出港記錄一件
6、航跡圖一份。
7、大陸湄州媽祖神像照片一件。
8、南天宮媽祖船隊登陸行程圖一件。
9、行政院海岸巡防署海岸巡防總局第一巡防區處理宜蘭縣南方
   澳南天宮媽祖文化節活動全程紀實一份。
10、宜蘭縣媽祖文化節海上巡航祈福活動漁船船員名冊一份。
三、本件經檢察官與被告丙○○、辰○○、乙○○、壬○○、丁○○、戊○○、卯○○、癸○○、酉○○、巳○○、申○○
    、戌○○、午○○、庚○○、子○○、辛○○、未○○、甲○○於審判外達成協商之合意且被告丙○○、辰○○、乙○○、壬○○、丁○○、戊○○、卯○○、癸○○、酉○○、
    巳○○、申○○、戌○○、午○○、庚○○、子○○、辛○○、未○○、甲○○均已認罪，其合意內容為：被告丙○○
    願受科刑範圍為有期徒刑六月，如易科罰金，以銀元三百元
    （即新臺幣九百元）折算一日，依中華民國九十六年罪犯減
    刑條例之規定，減為有期徒刑三月，如易科罰金，以銀元三
    百元（即新臺幣九百元）折算一日，緩刑二年；被告辰○○
    、乙○○、壬○○、丁○○、戊○○、卯○○、癸○○、酉
    ○○、巳○○、申○○、戌○○、午○○、庚○○、子○○
    、辛○○、未○○、甲○○願受科刑範圍均為有期徒刑四月
    ，如易科罰金，均以銀元三百元（即新臺幣九百元）折算一
    日，均依中華民國九十六年罪犯減刑條例之規定，減為有期
    徒刑二月，如易科罰金，均以銀元三百元（即新臺幣九百元
    ）折算一日，均緩刑二年。經查，上開協商合意並無刑事訴
    訟法第455條之4第1項所列情形之一，檢察官聲請改依協商
    程序而為判決，本院爰不經言詞辯論，於協商合意範圍內為
    協商判決，合予敘明。
四、應適用之法條：刑事訴訟法第284條之1、第455條之4第2項
    ，現行刑法第2條第1項前段、後段、第11條前段、第28條、
    第31條第1項前段、第74條第1項第1款、第2款，臺灣地區與
    大陸地區人民關係條例第80條第1項，95年7月1日修正生效
    前刑法第28條、第41條第1項前段，95年7月1日修正生效前
    罰金罰鍰提高標準條例第2條，現行法規所定貨幣單位折算
    新臺幣條例第2條，中華民國九十六年罪犯減刑條例第2條第
    1項第3款、第7條，判決如主文。
五、本判決除有刑事訴訟法第455條之4第1項第1款、第2款、第4
    款、第6款、第7款所定情形之一，或違反同條第2項規定者
    外，檢察官與被告均不得上訴。
六、如有前項得上訴之情形，得自收受判決送達之日起10日內，
    向本院提出上訴書狀，上訴於第二審法院。
中　　華　　民　　國　　96　　年　　9　　月　 　11　　日
                  刑事第三庭法  官  劉家祥
以上正本證明與原本無異。
                            書記官  邱淑秋
中　　華　　民　　國　　96　　年　　9 　　月　　11　　日
附錄本案論罪科刑法條全文：
臺灣地區與大陸地區人民關係條例第80條第1項（罰則）
中華民國船舶、航空器或其他運輸工具所有人、營運人或船長、
機長、其他運輸工具駕駛人違反第28條規定或違反第28條之1第1
項規定或臺灣地區人民違反第28條之1第2項規定者，處3年以下
有期徒刑、拘役或科或併科新臺幣1百萬元以上1千5百萬元以下
罰金。但行為係出於中華民國船舶、航空器或其他運輸工具之船
長或機長或駕駛人自行決定者，處罰船長或機長或駕駛人。
臺灣地區與大陸地區人民關係條例第28條（航行大陸地區之許可
）
中華民國船舶、航空器及其他運輸工具，經主管機關許可，得
航行至大陸地區。其許可及管理辦法，於本條例修正通過後十八
個月內，由交通部會同有關機關擬訂，報請行政院核定之；於必
要時，經向立法院報告備查後，得延長之。
